臺灣高等法院臺中分院刑事判決　　　　　　 民國九十二年度上訴字第七六八號
　　上　訴　人
　　即　自訴人　癸○○
　　被　　　告　戊○○
　　指定辯護人　本院公設辯護人　壬○○
右上訴人因被告強盜等案件，不服臺灣臺中地方法院中華民國九十二年三月十二日第
一審判決（民國九十一年度自字第二二二號），提起上訴，本院判決如左：
　　主      文
上訴駁回。
　　理      由
一、自訴意旨略以：被告戊○○與三名年籍不詳之男子，先於民國（下同）八十七年
    九月一日，在自訴人臺中縣烏日鄉○○路一二八巷一七號住處，持槍將自訴人押
    至臺中市南屯區河濱公園一帶，以強盜之方式，使自訴人不能抗拒，而強行取走
    自訴人身上現金新臺幣（下同）二萬餘元，並脅迫自訴人簽發一張九萬元之本票
    後，始讓自訴人離去；於八十七年九月五日或六日，被告戊○○又與二名不詳年
    籍之男子，假冒警察，至伊與戊○○之租住處（住於臺中市○○○路、太原路附
    近），將自訴人毆打成傷，並強逼自訴人打電話給親人提領十萬元赴現場，後由
    自訴人母親到場，因自訴人母親沒有那麼多現金，僅交付二萬元給被告，被告等
    人取款後始離去，因認被告涉犯刑法第三百三十條之強盜罪及第一百五十八條第
    一項之僭行公務員職權罪云云。
二、按犯罪事實應依證據認定之，無證據不得推定其犯罪事實，刑事訴訟法第一百五
    十四條定有明文。
三、訊據被告戊○○堅決否認有何自訴人所指述之犯行，辯稱：伊與自訴人於八十七
    年四月間認識，於同年七月間同居在伊所承租之臺中市○○○路、太原路附近，
    後因發現自訴人吸毒，約於同年七月底、八月初將自訴人趕走，二人同居期間，
    自訴人與伊將伊所有之自小客車以八萬元之代價典當至公信典舖，伊為贖回該車
    欲向自訴人索六萬元，然自訴人已身無分文，自訴人之母始代償二萬元，伊方能
    贖回該車，其後二人即分手未再往來，根本沒有自訴人所稱之事等語。經查證人
    甲○○於原審審理時證稱：伊對被告戊○○沒有印象，亦沒有印象曾與自訴人在
    一起過，更無與自訴人一起至臺中市○○○路、太原路附近之印象等語；證人王
    嘉慶於原審亦證稱：伊與自訴人是鄰居，對被告戊○○沒有印象，亦無自訴人被
    押過之印象，更未與自訴人一起至臺中市○○○路、太原路過等語；證人廖江素
    貞（即自訴人之母）於原審證稱：伊未曾見過在庭上之被告戊○○，亦無印象，
    有拿過二萬元贖回伊兒子之事情等語（以上均詳見原審九十二年一月二十二日訊
    問筆錄），以上三位證人或與自訴人為朋友關係或為母子關係，惟均證稱對被告
    沒有印象，果被告有強押之事情，以該事為異常之事，衡情不論時間之久暫，率
    皆能有大致之印象，不可能完全無印象，且上開三位證人均係自訴人請求傳喚，
    且稱均係親自目賭案發過程之人，惟均證述無印象，則自訴人之指述是否可信，
    即非無疑。又自訴人指稱伊於八十七年九月一日，遭強盜並受脅迫簽立九萬元之
    本票一張乙節，經原審調取九十年度票字第三七五八號聲請人謝淑如與相對人癸
    ○○本案裁定民事聲請事件卷宗影本，確有自訴人所稱之該張九萬元之本票一張
    ，惟該張本票之發票日及到期日分別為八十四年十一月十六日及八十三年十一月
    二十五日，與自訴人所稱之八十七年九月一日之日期並不相符，其真實性如何亦
    有疑問。且聲請對自訴人為本票裁定之人係謝淑如並非被告，本票裁定聲請狀所
    載聲請人謝淑如住臺中縣清水鎮○○路四十九號，送達代收人為臺中市郵政一七
    －一○四號信箱子○○，而被告係設籍太平市○○○路七十八號十樓，並未居住
    臺中縣清水鎮○○路四十九號，有被告之戶籍謄本一份附卷可證，自訴人所稱被
    告曾設籍清水鎮上址乙節，顯不可採，而被告又不認識謝淑如，實難認該張本票
    與被告有何關連性，更難據論該張本票係被告強迫自訴人所簽發。自訴人與被告
    自八十七年四月間開始交往，於八十七年七、八月間同居，為自訴人所自承，而
    被告確於八十七年八月十八日將其所有之自用小客車一部，以八萬元典當給公信
    典舖，於同年九月八日贖回等情，已據證人張雲華即公信典舖之負責人於原審證
    述在卷，並有典當資料一紙在卷可按，則被告辯稱其與自訴人一起將其所有之自
    小客車以八萬元之代價典當至公信典舖，被告為贖回該車向自訴人索六萬元，然
    自訴人已身無分文，其母始代償二萬元等情，應可採信，否則其大可否認有收到
    廖江素貞之二萬元，顯見斯時被告與自訴人間尚有債務糾紛存在。復查自訴人並
    未於八十七年九月間就其被強盜等案件向臺中市警察局第五分局報案乙節，有臺
    中市警察局第五分局九十二年度十一月二十八日中分五刑字第○九二○○二八六
    六九號函附卷可稽，又證人丁○○於本院遠距離訊問審理時證稱：八十七年八月
    間伊尚在宜蘭監獄執行中，未見過自訴人與被告在一起云云，證人子○○於本院
    審理時證稱：臺中市郵政十七－一○四號信箱伊已借予住嘉義縣中埔鄉之「劉麗
    玉」使用，伊未向法院聲請對自訴人強制執行，亦不認識被告、自訴人或謝淑如
    云云，自訴人所稱：伊當時曾向臺中市警察局第五分局報案，丁○○於案發之時
    假冒警察涉案，被告將強盜所得之本票聲請法院裁定時，借用子○○之郵局信箱
    作為聲請裁定之地址云云，核與實情不符，不足採信，縱令自訴人於案發後曾報
    案屬實，亦無法遽認被告確有本件之犯行。又證人辛○○於本院遠距離訊問審理
    時證稱：伊自八十五年六月起至八十九年二月止，人在桃園看守所被關云云，自
    訴人所稱：辛○○於八十七年九月間案發時，在場目睹其事乙節，亦不可採。再
    者，本院按自訴人所陳報證人乙○○之住址傳喚，經查無該地址，致無法傳訊。
    至於自訴人聲請傳訊之證人庚○○、己○○、丙○○三人，經傳雖均未到庭，惟
    自訴人於案發之後並未前往臺中市警察局第五分局報案，已如前述，自訴人所稱
    ：庚○○、己○○、丙○○三人於案發後曾陪同伊向該分局報案云云，與事實不
    符，本院認無再予傳訊必要；又系爭本票與被告無涉，已如上所述，亦無鑑定本
    票筆跡之必要；又被告縱曾於九十二年八月十二日至台北看守所會見自訴人屬實
    ，亦屬事後問題，與被告是否涉犯本案無關，認無調取會客登記簿及錄音帶之必
    要，附此敘明。
四、綜上所述，自訴人所舉之事證，實屬片面之詞，並無其他補強證據可資證明其所
    述之事實為真，自難遽予採信。此外，復查無其他積極證據足資證明被告有何自
    訴人指述之上開犯行，被告之犯罪行為尚屬不能證明。
五、原審因認被告之犯罪行為不能證明，而為被告無罪判決之諭知，核無不合，自訴
    人上訴意旨仍執陳詞，認被告有強盜及僭行公務員職權之犯行，恣意指摘原判決
    不當，為無理由，應予駁回。
六、據上論斷，應依刑事訴訟法第三百六十八條，判決如主文。
中      華      民      國　  九十三     年      一      月    十三     日
                              臺灣高等法院臺中分院刑事第十庭
                                   　　　審判長法  官　林  照  明
                                   　　　　　　法　官  蔡  名  曜
                                   　　　　　　法　官　吳　重　政
右正本證明與原本無異。
一、被告不得上訴。
二、自訴人得上訴。
如不服本判決應於收受送達後十日內向本院提出上訴書狀，其未敘述上訴之理由者並
得於提起上訴後十日內向本院補提理由書（均須按他造當事人之人數附繕本）。
                                               書記官　林　育　德
中      華      民      國　  九十三     年      一      月    十五     日
                                                              　　　　　Ｆ
